【裁判字號】    92,易,851
【裁判日期】    920616
【裁判案由】    商標法
【裁判全文】
臺灣板橋地方法院刑事判決                          九十二年度易字第八五一號
    公  訴  人  臺灣板橋地方法院檢察署檢察官
    被      告  汪文祺
右列被告因商標法案件，經檢察官提起公訴（九十二年度偵字第二九四號），本院判
決如左：
    主  文
汪文祺連續行使偽造私文書，足以生損害於他人，處有期徒刑肆月，如易科罰金以
佰元折算壹日。扣案仿冒之遊戲王精裝單盒壹萬柒佰零伍盒、遊戲王精裝雙盒拾盒
、遊戲王綜合紙卡拾盒、遊戲王卡伍拾捆及遊戲王進、出貨單各壹張，均沒收。
    事  實
一、乙○○係址設臺北縣蘆洲市○○路三二三巷一五八號宗翰、民丞國際股份有限公
    司之實際負責人（下稱：「宗翰公司」），其明知「—」、「
    遊戲王設計圖」商標圖樣，係甲○○○○股份有限公司（下稱：「可樂美公司」
    ）在我國取得商標專用權之商標，商標註冊號數分別為第00000000號、
    第00000000號，均尚在專用期間內，且均指定使用於事務用紙、遊戲紙
    牌等商品，亦明知「遊戲王ＹＵ～ＧＩ～ＯＨ及圖」係日商東映動畫股份有限公
    司（下稱：「東映公司」）在我國取得商標專用權之商標，商標註冊號數為第0
    0000000號，專用期間自民國八十九年十一月十六日至九十九年十一月十
    五日止，指定使用於書籤卡、遊戲紙牌等商品，且可樂美公司為表彰商品製造及
    銷售管理自動化，並向商品條碼策進會登記使用「00  00000  0000
    00」之商品條碼於上述商品紙盒上，以表彰商品名稱、價格，及標識商品之批
    號、序號、有效日期、尺寸、重量，及訂單、訂單回覆、出貨、出貨單回覆等訊
    息，竟未經可樂美公司或東映公司之同意或授權，基於行使偽造文書及意圖販賣
    仿品牟利之概括犯意，自九十一年九月間某日起（確實日期不詳），連續自大陸
    地區以一盒人民幣一元之低價，販入仿冒可樂美公司及東映公司享有上開商標專
    用註冊圖樣之遊戲王對戰卡遊戲紙牌，其中一百二十盒之包裝紙盒上並偽印有商
    品條碼「00  00000  000000」，其後再以每盒零售價新台幣（下
    同）二十至三十元之價格販售不特定人牟利，用以行使，足以生損害於可樂美公
    司。嗣於九十一年十月二十四日上午十時四十分許（起訴書誤載為九十一年十一
    月六日十五時二十分），為警持本院核發之搜索票至宗翰公司搜索而當場查獲，
    並扣得仿冒前開商標之遊戲王精裝單盒一萬七百零五盒（其中一百二十盒之包裝
    紙盒上偽印商品條碼「00  00000  000000」）、遊戲王精裝雙盒
    三十盒、遊戲王綜合紙卡十盒、遊戲王卡五十捆及汪文祺所有供販賣上述仿冒遊
    戲王戰鬥卡所用之進、出貨單各一張，而循線偵悉上情。
二、案經可樂美公司委由告訴代理人廖文慈律師訴請臺北縣政府警察局報請臺灣板橋
    地方法院檢察署檢察官偵查起訴。
    理  由
一、訊據被告汪文祺固坦承有於前開時地販售可樂美公司及東映公司之遊戲王對戰卡
    遊戲紙牌之事實，惟矢口否認有何違反商標法及行使偽造文書之犯行，辯稱：該
    遊戲王對戰卡遊戲紙牌係伊自大陸進口，伊不知係仿冒之產品云云。惟查：右揭
    犯罪事實，業經告訴代理人劉貹岩律師於偵查中到庭指述綦詳，復有宗翰公司九
    十一年十月八日之訂購單一件在卷可稽。而查，扣案之「遊戲王」對戰卡紙牌，
    係目前國內電視兒童節目時段播放之「遊戲王」卡通片之週邊產品，該卡通片及
    紙牌深受青少年喜愛並廣為收藏，被告從事玩具、禮品之販售，對於青少年之喜
    好及消費市場理應知之甚稔，況所購「遊戲王」對戰卡之數量多達萬餘盒，如非
    認知前開對戰卡市場廣大，焉可能如此大量進貨，則告訴人公司之真品「遊戲王
    」遊戲紙牌上之文字為日文，然仿冒物品不僅較真品粗糙、文字亦以中文印製，
    亦無防偽標籤，外觀明顯不同，此有偵查卷附之真品及仿品紙牌對照在卷可徵（
    見偵查卷第九一頁），足見被告明知其所販賣之遊戲卡係屬仿品無訛。再查，扣
    案之遊戲王精裝單盒一萬七百零五盒，其中一百二十盒的包裝紙盒上，印製有與
    告訴人之國碼及廠商代碼相同之商品條碼，而該商品條碼中「４９」「８８６０
    ２」部分，係國際商品條碼總會授權給各個會員國之相關單位（在臺灣為「中華
    民國商品條碼策進會」）所核發之「國碼」及告訴人之「廠商代碼」，一經電腦
    判讀，即可辨識為某國家某廠商之商品，此之「國碼」及「廠商代碼」，在國際
    貿易中相當於商號之表徵，自屬刑法第二百二十條之準私文書（最高法院八十九
    年度台上字第二三八五號判決參照），而被告販入該等印製有上述商品條碼之遊
    戲王紙卡出售予不特定人牟利，自生損害於告訴人可樂美公司，所為即已構成行
    使偽造私文書至明。是其前開所辯，顯係事後卸責之詞，尚難採信，本件事證已
    臻明確，被告犯行堪予認定，應依法論科。
二、核被告所為，係犯商標法第六十三條之販賣仿冒商標之商品罪及刑法第二百十六
    條、第二百二十條、第二百十條之行使偽造準私文書罪。其先後多次販賣仿冒商
    標、印製有偽造商品條碼之上開商品，均時間緊接，構成要件相同，顯係基於概
    括犯意為之，各應依連續犯規定論以商標法第六十三條明知為仿冒商品而販賣罪
    及刑法第二百十六條、第二百二十條、第二百十條之行使偽造準私文書罪，並各
    依法加重其刑。其以一行為觸犯數罪名，為想像競合犯，應從一重之行使偽造私
    文書罪處斷。公訴人起訴書之事實雖未敘及被告行使偽造準私文書之犯行，然該
    部分事實與公訴人起訴書之犯罪事實既具有想像競合犯之裁判上一罪關係，應為
    起訴效力所及，本院自應併予審究，附此敘明。爰審酌被告牟利之動機、販賣之
    數量、販售所得，使一般人對該商品之品質有所混淆，商標專用權人因此所受之
    損害，及犯罪後態度等一切情狀，量處如主文所示之刑，並諭知易科罰金之折算
    標準，以資懲儆。扣案仿冒之遊戲王精裝單盒一萬七百零五盒、遊戲王精裝雙盒
    三十盒、遊戲王綜合紙卡十盒、遊戲王卡五十捆，係被告犯本罪所販賣之物，不
    問屬於犯人與否，均應依商標法第六十四條規定宣告沒收之。另遊戲王進、出貨
    單各一張，為被告所有供犯罪所用之物，此據其於偵審中均陳明在卷，爰依刑法
    第三十八條第一項第二款之規定併宣告沒收。
據上論斷，應依刑事訴訟法第二百九十九條第一項前段，商標法第六十三條、第六十
四條，刑法第十一條前段、第五十六條、第二百十條、第二百十六條、第二百二十條
、第五十五條、第四十一條第一項前段、第三十八條第一項第二款，罰金罰緩提高標
準條例第一條前段、第二條，判決如主文。
本案經檢察官張云綺到庭執行職務
中      華      民      國    九十二    年      六      月      十六    日
                                臺灣板橋地方法院刑事第五庭
                                      法  官  邱  靜  琪
右正本證明與原本無異。
如不服本判決，應於判決送達後十日內向本院提出上訴狀 (應附繕本) ，上訴於臺灣
高等法院。
                                      書記官  黃  頌  棻
中      華      民      國    九十二    年      六      月      十七    日
附錄本案論罪科刑法條全文
商標法第六十三條
明知為前條商品而販賣、意圖販賣而陳列、輸出或輸入者，處一年以下有期徒刑、拘
役或科或併科新臺幣五萬元以下罰金。
刑法第二百一十條
偽造、變造私文書，足以生損害於公眾或他人者，處五年以下有期徒刑。
刑法第二百一十六條
行使第二百十條至第二百十五條之文書者，依偽造、變造文書或登載不實事項或使登
載不實事項之規定處斷。


司法院資訊處製作；財團法人民間司法改革基金會備份。
